【裁判字號】    89,訴,248
【裁判日期】    890524
【裁判案由】    偽造文書等
【裁判全文】
臺灣桃園地方法院刑事判決                          八十九年度訴字第二四八號
    公  訴  人  臺灣桃園地方法院檢察署檢察官
    被      告  丙○○
右列被告因偽造文書等案件，經檢察官提起公訴（八十九年度偵字第一四八九號）及
移送併辦審理（八十九年偵字第二五五九號），本院判決如左：
    主  文
丙○○連續行使偽造私文書，足以生損害於公眾及他人，處有期徒刑柒月。扣案之台
北縣警察局舉發違反道路交通管理事件通知單（八七）北縣警交丙字第０一四七七五
０號及第0000000號通知聯上舉發單位欄內偽造「許孝忠」署押各壹枚，均沒
收；又連續行使偽造公文書，足生損害於公眾及他人，處有期徒刑壹年伍月，如附表
所示之署押、印文、指紋及車牌，均沒收。應執行有期徒刑壹年拾月，扣案之台北縣
警察局舉發違反道路交通管理事件通知單（八七）北縣警交丙字第０一四七七五０號
及第0000000號通知聯上舉發單位欄內偽造「許孝忠」署押各壹枚，暨如附表
所示之署押、印文、指紋、車牌及「蘇永龍」相片，均沒收。
    事  實
一、丙○○因犯賭博、麻藥及煙毒等罪，分經檢察署及法院於八十六年及八十八年發
    布通緝，為恐其身分遭警發現，竟基於行使偽造私文書之概括犯意，先後八十八
    年七月十五日及同月十九日十二時許，分別在台北縣汐止鎮○○街及水源街，遇
    警執行路檢勤務時，竟隱匿其真實身分，偽報其兄「許孝忠」之姓名及年籍資料
    供值勤警員填寫，並先後於台北縣警察局舉發違反道路交通管理事件通知單（八
    七）北縣警交丙字第０一四七七五０號及第0000000號通知聯上舉發單位
    欄內偽造「許孝忠」署押各壹枚，表示已收受該通知單之意，復先後交由取締之
    值勤警員而行使，足生損害於許孝忠及道路交通違規取締管理之正確性。又缺錢
    花用，竟與不詳姓名之綽號「董仔」、「阿宏」之成年男子基於共同之概括犯意
    聯絡，分別（一）於八十九年一月十四日中午，在台北縣五股鄉○○路○段附近
    ，明知綽號「董仔」、「阿宏」之成年男子二人，所交付之之黃永全泰安產物保
    險股份有限公司保險卡（保險證號碼0000000000000）上有偽造「
    黃永全」署押一枚、泰安產物保險股份有限公司印文一枚（如附表編號一）、行
    車執照（牌照號碼Ｖ九－三一七０自用小客貨車）上有偽造「台灣省公路局行車
    執照之章」及「交通部汽車行車執照」之印文各一枚（如附表編號二）、汽車新
    領牌照登記書（牌照號碼Ｖ九－三一七０）上有偽造「黃永全」、「陳振桂」、
    「汽車牌照檢驗之章」、「檢驗員之章」及「新竹區監理所桃園監理站」之印文
    各一枚（如附表編號三）、中華汽車工業股份有限公司電子計算機開立專用汽車
    出廠與貨物稅完稅照證上有偽造「中華汽車工業股份有限公司」、「吳舜文」、
    「黃美鳳」及「桃園縣貨物稅廠商中華汽車工業股份有限公司楊梅」之印文各一
    枚（如附表編號四）、貼有丙○○照片之「黃正強」中華民國國民身分證上有偽
    造「內政部」公印文一枚（如附表編號五、二十）各一張及車號Ｖ九－三一七０
    之車牌二面等偽造之物，暨車號ＤＩ－六八九一號自用小客貨車而懸掛偽造車號
    Ｖ九－三一七０號車牌二面（如附表編號六）之自用小客貨車一部，係贓車（下
    稱甲車，係李宗勳，於八十九年一月十三日早上七時許，在台北市○○街八巷空
地旁失竊），猶收受之，並由丙○○於同日下午一時三十分許，持前開贓物及偽
    造之物，向位於台北縣五股鄉○○路○段一九七號「正順當舖」之經理鄭仁吉訛
    稱：該甲車係其所有，欲以新台幣（下同）四十萬元，典當甲車等語，丙○○並
    於正順當舖之當票姓名欄上偽造「黃永全」之署押一枚及指紋三枚（如附表編號
    七），使鄭仁吉誤以為真，陷於錯誤，而交付四十萬元予丙○○，足生損害於前
    揭各管理機關及前揭被偽造之人，得手後，丙○○分得四萬元（即總金額之一成
    ），其餘歸綽號「董仔」及「阿宏」；（二）於八十九年一月十五日，明知綽號
    「董仔」、「阿宏」之成年男子二人，所交付之黃正強泰安產物保險股份有限公
    司保險卡（保險證號碼0000000000000）上有偽造「黃正強」署押
    一枚、泰安產物保險股份有限公司印文一枚（如附表編號八）、行車執照（牌照
    號碼Ｗ七－一００八自用小客車）上偽造「台灣省公路局行車執照之章」及「交
    通部汽車行車執照」之印文各一枚（如附表編號九）、汽車新領牌照登記書（牌
    照號碼Ｗ七－一００八）上偽造「黃正強」、「李世國」、「陳振桂」、「交通
    部委託裕隆汽車公司代辦申請牌照檢驗章」、「新竹市辦事處汽車登記發照章」
    各一枚（如附表編號十）、裕隆汽車製造股份有限公司電子計算機開立專用汽車
    出廠與貨物稅完稅照證上偽造「裕隆汽車製造股份有限公司」、「董事長吳舜文
    繳納貨物稅專用章」、「羅錨」、「苗栗縣貨物稅廠商章」之印文各一枚（如附
    表編號十一）及貼有丙○○照片之「黃正強」中華民國國民身分證上有偽造「內
    政部」公印文（如附表編號十二、二十）各一張，均係偽造之物，及車號Ｑ六－
    七０八０號自用小客車而懸掛偽造車號Ｗ七－一００八號車牌二面（如附表編號
    十三）之自用小客車一部係贓物（下稱乙車，係黃仁湘於八十九年一月十三日晚
    上十時二十五分許，在台北市○○○路高架橋下停車場內失竊），猶收受之，並
    由丙○○於同日下午二時許，持前開贓物及偽造之物向位於台北縣新莊市○○路
    二五一巷二之一號「新豐當舖」之負責人張蔡和治訛稱：該乙車係其所有，欲以
    新台幣（下同）五十萬元，典當乙車等語，丙○○並虛報黃正強年籍資料以供張
    蔡和治填載於當票上，使張蔡和治誤以為真，陷於錯誤，而交付五十萬元予丙○
    ○，足生損害於前揭各管理機關及前揭被偽造之人，得手丙○○分得四萬五千元
    （即總金額之一成），其餘歸綽號「董仔」及「阿宏」；（三）於八十九年一月
    十九日上午十時許，在台北縣板橋市光復橋，明知年籍姓名不詳綽號「董仔」、
    「阿宏」之成年男子二人，所交付之甲○○泰安產物保險股份有限公司保險卡（
    保險證號碼0000000000000）上有偽造「甲○○」及「陳忠鏗」之
    署押各一枚、「泰安產物保險股份有限公司」及「陳忠鏗」印文各一枚（如附表
    編號十四）、行車執照（牌照號碼Ｘ二－六八九五自用小客貨車）上偽造「台灣
    省公路路行車執照之章」及「交通部汽車行車執照」之印文各一枚（如附表編號
    十五）、汽車新領牌照登記書（牌照號碼Ｘ二－六八九五）上偽造「甲○○」、
    「檢驗單位」、「檢驗員」及「經辦機關」之印文各一枚（如附表編號十六）、
    中華汽車工業股份有限公司電子計算機開立專用汽車出廠與貨物稅完稅照證上偽
    造「中華車工業股份有限公司」、「吳舜文」、「黃美鳳」及「桃園縣貨物稅廠
    商」之印文各一枚（如附表編號十七）、貼有丙○○照片之「甲○○」中華民國
    國民身分證各一張上有偽造「內政部」公印文一枚（如附表編號十八、二十），
    均係偽造之物，及車號ＤＰ－九八三六號之客貨兩用車而懸掛偽造車號Ｘ二－六
    八九五號車牌二面（如附表編號十九）之客貨兩用車一部係贓物（下稱丙車，係
    陳文能即東山服裝行，於八十九年一月十七日零晨一時許，在台北市○○路○段
    六五二號後面巷內失竊），猶收受之，並由丙○○於同日下午三時，持前開贓物
    及偽造之物向位於桃園市○○路六七九號「伸豐當舖」之乙○○訛稱：該丙車係
    其所有，欲以新台幣（下同）四十萬元，典當乙車等語，足生損害於前揭各管理
    機關及前揭被偽造之人，適桃園縣警察局桃園分局員警前往查緝當場查獲，而未
    遂。
二、案經桃園縣警察局桃園分局報請臺灣桃園地方法院檢察署檢察官偵查起訴及移送
    併案審理。
    理  由
一、右揭犯罪事實，業據被告丙○○迭於警訊及偵、審中坦承不諱，核與被害人李宗
    勳、黃仁湘、陳文能、鄭仁吉、張蔡和治、甲○○、黃永全及黃正強指述情節相
    符，並有台北縣警察局舉發違反道路交通管理事件通知單二張、泰安產物保險股
    份有限公司保險卡、行車執照、汽車新領牌照登記書、電子計算機開立專用汽車
    出廠與貨物稅完稅照證及貼有丙○○照片之偽造中華民國國民身分證各三張附卷
    可稽，本件事證明確，被告犯行洵堪認定。
二、按道路交通管理事件通知單，係為收受該通知單之收據，自屬私文書之一種，被
    告在上開通知單收受通知聯上偽造許孝忠署押後，並持交警員已達行使之階段，
    且足以使許孝忠受有違規處罰之危險及警察機關對於取締交通違規之正確性，核
    被告此部分之所為，係犯刑法第二百十六條、第二百十條之行使偽造私文書罪；
    核其如事實欄一（一）、（二）所為，係犯刑法第三百四十九條第一項之收受贓
    物罪、第二百十六條、第二百十二條之行使偽造特許證罪、第二百十六條、第二
    百十條之行使偽造私文書、第二百十六條、第二百十一條之行使偽造公文書罪及
    刑法第三百三十九條第一項之罪；核其如事實欄一（三）所為，係犯刑法第三百
    四十九條第一項之收受贓物罪、第二百十六條、第二百十二條之行使偽造特許證
    罪、第二百十六條、第二百十條之行使偽造私文書罪、第二百十六條、第二百十
    一條之行使偽造公文書罪及刑法第三百三十九條第三項、第一項之罪。被告就前
    揭事實欄一（一）、（二）及（三）之犯行間，與綽號「董仔」、「阿宏」間，
    有犯意聯絡及行為分擔，均為共同正犯。又其先後二次之行使偽造之台北縣警察
    局舉發違反道路交通管理事件通知單、三次之收受贓物、行使偽造特許證書罪、
    行使偽造私文書罪、行使偽造公文書及詐欺罪間，均時間緊接，犯罪構成要件相
    同，顯係基於概括犯意為之，均為連續犯，各以一罪論，並應依法加重其刑。又
    被告在前揭台北縣警察局舉發違反道路交通管理事件通知單偽造署押行為係偽造
    私文書之部分行為、其偽造私文書之低度行為應為行使偽造私文書之高度行為所
    吸收，均不另論罪，應依行使偽造私文書罪處斷。又被告在前揭事實欄一（一）
    之當票上偽造署押之行為，係偽造私文書之部分行為、其偽造私文書之低度行為
    應為行使偽造私文書之高度行為所吸收，不另論罪，應依行使偽造私文書處斷。
    又被告一行為，同時犯行使偽造特許證罪（即身分證、行車執照、車牌）、行使
    偽造公文書罪（汽車新領牌照書、完稅證）、及行使偽造私文書罪等數罪名，為
    想像競合犯，應從一重之行使偽造公文書罪處斷。又其前揭所犯之刑法第三百四
    十九條第一項之收受贓物罪、行使偽造許可證罪、行使私文書罪、行使偽造公文
    書罪間及刑法詐欺罪間，均意在詐欺，顯見各罪間有方法結果之牽連關係，為牽
    連犯，應從一重之行使偽造公文書罪處斷，公訴人認收受贓物、行為偽造許可證
    及行使偽造公文書間，係犯意分別，顯係誤解，併此敘明。又被告所犯之連續行
    使偽造私文書罪（即通知單部分）及連續行使偽造公文書罪間，犯意各別，行為
    互殊，應分論併罰。又移送併辦部部分雖未據起訴，惟與起訴部分具有連續、牽
    連之關係，自亦在本院審理之範圍，併此敘明。爰審酌被告犯罪情節，所生危害
    ，犯罪後坦承犯行之態度及其他一切情狀，量處如主文所示之刑，並定其應執行
    之刑。扣案之台北縣警察局舉發違反道路交通管理事件通知單（八七）北縣警交
    丙字第０一四七七五０號及第0000000號通知聯上舉發單位欄內偽造「許
    孝忠」署押各壹枚，應依刑法第二百十九條規定宣告沒收。另如附表所示之偽造
    署押及印文，亦應依刑法第二百十九條規定宣告沒收。另如附表編號二十之「丙
    ○○」照片三張，係被告丙○○所有供犯罪所用之物，爰依刑法第三十八條第二
    款沒收之。
據上論斷，應依刑事訴訟法第二百九十九條第一項前段，刑法二十八條、第五十六條
、第二百十六條、第二百十條、第二百十一條、第二百十二條、第三百三十九條第一
項、第三百四十九條第一項、第五十五條、第五十一條第五款、第二百十九條、第三
十八條第二款，罰金罰鍰提高標準條例第一條前段，判決如主文。
本案經檢察官呂理銘到庭執行職務。
中      華      民      國      八十九    年    五    月    廿四      日
                                臺灣桃園地方法院刑事第二庭
                                      法  官  吳進發
右正本證明與原本無異。
如不服本判決，應於判決送達後十日內向本院提出上訴狀( 應附繕本 )，上訴於
臺灣高等法院。
                                      書記官  陳靜娟
中      華      民      國      八十九    年    五    月    二十九    日
附表：（八十九年訴字第二四八號）
一、黃永全泰安產物保險股份有限公司保險卡（保險證號碼00000000000
    00）上偽造「黃永全」署押一枚、泰安產物保險股份有限公司印文一枚。
二、行車執照（牌照號碼Ｖ九－三一七０自用小客貨車）上偽造「台灣省公路局行車
    執照之章」及「交通部汽車行車執照」之印文各一枚。
三、汽車新領牌照登記書（牌照號碼Ｖ九－三一七０）上偽造「黃永全」、「陳振桂
    」、「汽車牌照檢驗之章」、「檢驗員之章」及「新竹區監理所桃園監理站」之
    印文各一枚。
四、中華汽車工業股份有限公司電子計算機開立專用汽車出廠與貨物稅完稅照證上偽
    造「中華汽車工業股份有限公司」、「吳舜文」、「黃美鳳」及「桃園縣貨物稅
    廠商中華汽車工業股份有限公司楊梅」之印文各一枚
五、貼有丙○○照片之「黃正強」中華民國國民身分證上有偽造「內政部」公印文一
    枚。
六、偽造車號Ｖ九－三一七０之車牌二面。
七、正順當舖之當票姓名欄上偽造「黃永全」之署押一枚及指紋三枚。
八、黃正強泰安產物保險股份有限公司保險卡（保險證號碼00000000000
    00）上偽造「黃正強」署押一枚、泰安產物保險股份有限公司印文一枚。
九、行車執照（牌照號碼Ｗ七－一００八自用小客車）上偽造「台灣省公路局行車執
    照之章」及「交通部汽車行車執照」之印文各一枚。
十、汽車新領牌照登記書（牌照號碼Ｗ七－一００八）上偽造「黃正強」、「李世國
    」、「陳振桂」、「交通部委託裕隆汽車公司代辦申請牌照檢驗章」、「新竹市
    辦事處汽車登記發照章」各一枚。
十一、裕隆汽車製造股份有限公司電子計算機開立專用汽車出廠與貨物稅完稅照證上
      偽造「裕隆汽車製造股份有限公司」、「董事長吳舜文繳納貨物稅專用章」、
      「羅錨」、「苗栗縣貨物稅廠商章」之印文各一枚。
十二、貼有丙○○照片之「黃正強」中華民國國民身分證上偽造「內政部」公印文一
      枚。
十三、偽造車號Ｗ七－一００八號車牌二面。
十四、甲○○泰安產物保險股份有限公司保險卡（保險證號碼0000000000
      000）上偽造「甲○○」及「陳忠鏗」之各署押一枚、「泰安產物保險股份
      有限公司」及「陳忠鏗」印文各一枚。
十五、行車執照（牌照號碼Ｘ二－六八九五自用小客貨車）上偽造「台灣省公路路行
      車執照之章」及「交通部汽車行車執照」之印文各一枚。
十六、汽車新領牌照登記書（牌照號碼Ｘ二－六八九五）上偽造「甲○○」、「檢驗
      單位」、「檢驗員」及「經辦機關」之印文各一枚。
十七、中華汽車工業股份有限公司電子計算機開立專用汽車出廠與貨物稅完稅照證上
      偽造「中華車工業股份有限公司」、「吳舜文」、「黃美鳳」及「桃園縣貨物
      稅廠商」之印文各一枚。
十八、貼有丙○○照片之「甲○○」中華民國國民身分證上偽造「內政部」公印文一
      枚。
十九、偽造車號Ｘ二－六八九五號車牌二面。
二十、丙○○照片三張。
刑法第二百十條
偽造、變造私文書，足以生損害於公眾或他人者，處五年以下有期徒刑。
刑法第二百十一條
偽造、變造公文書，足以生損害於公眾或他人者，處一年以上七年以下有期徒刑。
刑法第二百十二條
偽造、變造護照、旅券、免許證、特許證及關於品行、能力、服務或其他相類之證書
、介紹書，足以生損害於公眾或他人者，處一年以下有期徒刑，拘役或三百元以下罰
金。
刑法第二百十六條
行使第二百十條至第二百十五條之文書者，依偽造、變造文書或登載不實事項或使登
載不實事項之規定處斷。
刑法第三百三十九條（第一項）
意圖為自己或第三人不法之所有，以詐術使人將本人或第三人之物交付者，處五年以
下有期徒刑、拘役或科或併科一千元（已提高十倍為一萬元）以下罰金。
刑法第三百四十九條（第一項）
收受贓物者，處三年以下有期徒刑、拘役或五百元以下罰金。


司法院資訊處製作；財團法人民間司法改革基金會備份。
